【裁判字號】    98,交上易,59
【裁判日期】    980227
【裁判案由】    過失傷害
【裁判全文】
臺灣高等法院刑事判決                98年度交上易字第59號
上  訴  人
即  被  告  甲○○
上列上訴人因過失傷害案件，不服臺灣桃園地方法院97年度審交
易字第348號，中華民國98年1月9日第一審判決（起訴案號：臺
灣桃園地方法院檢察署97年度偵字第16426號），提起上訴，本
院判決如下：
    主  文
上訴駁回。
    理  由
一、依刑事訴訟法第350條、第361條、第362條、第367條規定，
    不服地方法院之第一審判決而上訴者，須提出上訴書狀，並
    應敘述具體理由，為上訴必備之程式；其所提出之書狀未敘
    述上訴理由，或僅曾以言詞陳述上訴理由者，均應於上訴期
    間屆滿後20日內補提理由書於第一審法院。第一審法院經形
    式審查，認逾期未補提上訴理由者，應定期間先命補正；逾
    期未補正者，為上訴不合法律上之程式，應以裁定駁回。倘
    已提出上訴理由，但所提非屬具體理由者，則由第二審法院
    以上訴不合法律上之程式，判決駁回。而所謂具體理由，必
    係依據卷內既有訴訟資料或提出新事證，指摘或表明第一審
    判決有何採證認事、用法或量刑等足以影響判決本旨之不當
    或違法，而構成應予撤銷之具體事由，始克當之（例如：依
    憑證據法則具體指出所採證據何以不具證據能力，或依憑卷
    證資料，明確指出所為證據證明力之判斷如何違背經驗、論
    理法則）；倘僅泛言原判決認定事實錯誤、違背法令、量刑
    失之過重或輕縱，而未依上揭意旨指出具體事由，或形式上
    雖已指出具體事由，然該事由縱使屬實，亦不足以認為原判
    決有何不當或違法者（例如：對不具有調查必要性之證據，
    法院未依聲請調查亦未說明理由，或援用證據不當，但除去
    該證據仍應為同一事實之認定），皆難謂係具體理由，俾與
    第二審上訴制度旨在請求第二審法院撤銷、變更第一審不當
    或違法之判決，以實現個案救濟之立法目的相契合，並節制
    濫行上訴（參照最高法院97年度台上字第892號刑事判決意
    旨）。
二、本件上訴人即被告甲○○於聲明上訴狀內稱「告訴人要求和
    解金20,000元，過一天又要求40,000元，又告知住院開刀要
    先拿出130,000元，被告非無誠意解決和解，但告訴人開的
    價錢高達970,000元，協商了4次，都未能達成和解，希望能
    減輕其刑」云云。然查，被告上開未能和解一事，原審於量
    刑時以予審酌（見原判決第2頁第13至14行止），而被告非
    依據卷內訴訟資料或提出新事證，指摘或表明第一審判決有
    何足以影響判決本旨之不當或違法，而構成應予撤銷之具體
    事由，與刑事訴訟法第361條第2項所稱「具體理由」，尚非
    相當。揆諸上開說明，被告之上訴意旨應認違背刑事訴訟法
    第361條第2項「上訴書狀應敘述具體理由」之規定，依同法
    第367條前段規定，應以判決駁回上訴，並不經言詞辯論為
    之。
據上論斷，應依刑事訴訟法第367條前段、第372條，判決如主文
。
中    華    民    國    98    年    2     月    27    日
                  刑事第二十庭審判長法  官  楊貴雄
                                    法  官  高愈杰
                                    法  官  林銓正
以上正本證明與原本無異。
不得上訴。
                                    書記官  陳玲憶
中    華    民    國    98    年    3     月    2     日


司法院資訊處製作；財團法人民間司法改革基金會備份。
